【裁判字號】    89,訴,2946
【裁判日期】    901231
【裁判案由】    勞保
【裁判全文】
臺北高等行政法院裁定                            八十九年度訴字第二九四六號
    原      告  甲○○
    被      告  勞工保險局
    代  表  人  廖碧英總經理.
右當事人間因勞保事件，原告不服行政院中華民國八十九年五月十九日台八十九訴字
第一四三七七號再訴願決定，提起行政訴訟，本院裁定如左：
    主  文
原告之訴駁回。
訴訟費用由原告負擔。
    理  由
一、被告代表人原為郭芳煜，九十年九月十一日變更為廖碧英，茲由其具狀聲明承受
    訴訟，核無不合，應予准許。
二、按訴願自機關之行政處分書或決定書達到之次日起，應於三十日內提起之，為修
    正前訴願法第九條第一項所明定。若逾越三十日之不變期間而提起訴願，即為法
    所不許，行政法院（現改制為最高行政法院）六十二年度判字第五八三號亦著有
    判例。
三、本件原告因勞保事件，不服被告民國（下同）八十七年四月十三日八七保給字第
    六○一○八○二號書函核定其所請門診治療期間傷病給付應不予給付之處分，向
    勞工保險監理委員會（下稱監理會）申請審議，經監理會以八十七年九月十七日
    保監審字第七三○號審定書審議駁回。原告嗣於八十八年五月十一日向行政院
    勞工委員會提起訴願，並於訴願書中自承其於八十七年十月六日收受監理會上開
    審定書，此有該訴願書可按。核計其提起訴願之三十日法定不變期間，應自八十
    七年十月七日起算，因原告住基隆市，扣除在途期間二日，是迄至八十七年十一
    月八日即已屆滿，惟該日為星期日，以次日代之，即應計至同年十一月九日為提
    起訴願期間之末日。原告遲至八十八年五月十一日始向行政院勞工委員會提起訴
    願，有該會蓋於訴願書上之收件日期章戳可按，是其訴願之提起，顯已逾越首開
    法定不變期間，即屬於不合法。原告雖稱其逾期訴願之理由，乃因其收到審定書
    之次日即八十七年十月七日，醫院已排定其做右眼角膜移植手術，手術後戴上眼
    罩，形同盲人（因左眼於事故發生時做過角膜移植手術且經十個月治療仍失去視
    力），出院後，在家休養，並續追蹤治療，待稍有視力（眼前約七十公分的視力
    ），佐以放大鏡，才能書寫訴願書云云。惟原告縱曾經手術治療，然於手術治療
    【依原告訴願時提出之「診斷證明書（乙種）」所載，其係於八十七年十月七日
    住院手術，同年月十三日出院；「勞工保險傷病診斷書」則記載門診治療期間自
    八十六年六月二十七日起至八十八年二月一日止，實際治療四十次】事實外，既
    非更有不能委任代理或不能依其他方法以免遲誤訴願之情由，其徒以手術治療為
    由，請求准予訴願，即非法之所許（最高法院二十年抗字第八一四號判例意旨：
    「所謂天災或其他不應歸責於己之事由，雖不能一一舉示，惟僅以患病為理由，
    而於疾病事實外，非更有不能委任代理或不能依其他方法以免遲誤之情由者，概
    不准更為該訴訟行為。」參照）。行政院勞工委員會及行政院遞從實體上駁回原
    告一再訴願，雖有未合，惟駁回結果並無二致，仍應予以維持。原告既未合法提
    起訴願，復對之提起行政訴訟，即屬不備起訴要件，難謂合法，應予駁回。又本
    件訴訟既不合法，其實體上之主張及陳述，已無庸審酌，併此敘明。
四、依行政訴訟法第一百零七條第一項第十款、第一百零四條，民事訴訟法第九十五
    條、第七十八條，裁定如主文。
中    華    民    國    九十    年      十二      月       三十一       日
                              臺 北 高 等 行 政 法 院  第 三 庭
                                          審 判 長 法  官  徐瑞晃
                                                   法  官  李得灶
                                                   法  官  曹瑞卿
右為正本係照原本作成。
如不服本裁定，應於送達後十日內向本院提出抗告狀（須按他造人數附繕本）。
中    華    民    國    九十    年      十二      月       三十一       日
                                                   書記官  方偉皓


司法院資訊處製作；財團法人民間司法改革基金會備份。
